【裁判字號】    99,司財管,49
【裁判日期】    990830
【裁判案由】    選任遺產管理人
【裁判全文】
臺灣彰化地方法院民事裁定            99年度司財管字第49號
聲  請  人  彰化商業銀行股份有限公司
法定代理人  乙○○
關  係  人  黃淑霞
上列聲請人聲請對被繼承人甲○○選任遺產管理人事件，本院裁
定如下：
    主  文
選任黃淑霞（民國39年9月12日出生，身分證統一編號：Ｚ000000
000號，籍設彰化縣永靖鄉○○村○○路58巷5號）為被繼承人甲
○○（民國39年7月29日出生，身分證統一編號：Ｚ000000000號
，生前籍設彰化縣永靖鄉○○村○○路58巷5號）之遺產管理人
。
程序費用新台幣壹仟元由被繼承人甲○○之遺產負擔。
    理  由
一、按繼承開始時，繼承人有無不明，而無親屬會議或親屬會議
    未於一個月內選定遺產管理人者，利害關係人得聲請法院選
    任遺產管理人，並由法院依法為公示催告。又按先順序繼承
    人均拋棄其繼承權者，準用關於無人承認繼承之規定，民法
    第1177條、第1178條第1項、第2項、第1176條第6項規定甚
    明。
二、本件聲請意旨略以：緣債務人即被繼承人甲○○邀同訴外人
    黃淑霞為連帶保證人，向聲請人借款新台幣230萬元，惟清
    償期屆至未能清償，聲請人依法取得執行名義在案，惟甲○
    ○於於民國（下同）98年11月13日死亡，其繼承人均已向本
    院辦理拋棄繼承，且其親屬會議未於一個月內選定遺產管理
    人，為確保聲請人權利，爰依法聲請選任甲○○之遺產管理
    人等語。
三、經查，聲請人主張之事實，業據提出借據影本、債權憑證影
    本、本院99年度司繼字第106號備查文影本、繼承系統表、
    戶籍謄本影本為證，經核無訛，並經本院依職權調閱本院99
    年度司繼字第106號拋棄繼承卷宗，查核明確，聲請人之主
    張堪信屬實且與首開規定並無違誤，故聲請人選任遺產管理
    人之聲請應予准許。
四、次查，本院審酌黃淑霞為被繼承人甲○○之配偶，39年9月1
    2日出生，雖已拋棄繼承，惟其與被繼承人關係密切，設籍
    同處，又為被繼承人對聲請人所負債務之連帶保證人，此有
    戶籍謄本影本、借據影本在卷可稽，衡情其對於被繼承人之
    債權債務關係應較他人清楚，且年紀又非老邁，應堪勝任遺
    產管理之務，況攸關被繼承人之遭受法院強制執行文件，大
    部分僅係收受者，其餘事項應非十分繁雜，從而本院認為選
    任黃淑霞為被繼承人之遺產管理人應為適當，爰裁定如主文
    所示。
五、依非訟事件法第157條裁定如主文。
六、如對本裁定抗告，須於裁定送達後10日之不變期間內，向本
    院提出抗告狀，並繳納抗告費新臺幣1,000元。
中    華    民    國    99    年    8     月    30    日
                  家事法庭      司法事務官  劉俊佑

司法院資訊處製作；財團法人民間司法改革基金會備份。
